臺灣臺北地方法院刑事判決　　　　　　　　　　　　九十一年度訴字第一九四號
　　公　訴　人　臺灣臺北地方法院檢察署檢察官
　　被　　　告　甲○○
右列被告因違反毒品危害防制條例案件，經檢察官提起公訴（九十一年度毒偵字第八
七○號），本院判決如左：
    主  文
甲○○施用第一級毒品，處有期徒刑捌月，扣案之第一級毒品海洛因壹包（淨重貳捌
點貳玖公克）沒收銷燬之；又施用第二級毒品，處有期徒刑月。應執行有期徒刑拾
月，扣案之第一級毒品海洛因壹包（淨重貳捌點貳玖公克）沒收銷燬之。
    事  實
一、甲○○前因施用毒品案件，經依本院以八十七年度毒聲字第一三六○號裁定送勒
    戒處所觀察、勒戒後，認無繼續施用毒品之傾向，由台灣台北地方法院檢察署檢
    察官於民國八十八年一月七日以八十七年度偵字第一八八八三號為不起訴處分，
    再因施用第二級毒品安非他命案件，經依臺灣板橋地方法院以九十年度毒聲字第
    三七六二號裁定送勒戒處所觀察、勒戒後，亦認無繼續施用毒品之傾向，由臺灣
    板橋地方法院檢察署檢察官於九十年十二月十四日以九十年度毒偵字第一一五○
    、一三五四、三一七九號為不起訴處分後。詎仍不知悔改，復分別於九十一年五
    月十六日凌晨二時許採尿前二十六小時內（不含為警查獲至採尿前之期間）某時
    、同年月十四日晚間八、九時許，在不詳處所、台北縣中和市○○路某汽車旅館
    內，施用第一級毒品海洛因、第二級毒品安非他命，為警於同年五月十六日凌晨
    零時許，在台北市○○○路○段三號萊爾富超商前因偵辦他案逮捕後，採集其尿
    液檢驗結果而偵悉上情，並當場在其七Ｋ－七六四○號自用小客車上扣得第一級
    毒品海洛因一包（淨重二八．二九公克）。
二、案經臺北市政府警察局大安分局報請臺灣臺北地方法院檢察署檢察官偵查起訴。
    理  由
一、訊據被告甲○○對右揭施用第二級毒品安非他命之犯罪事實坦承不諱，然對右揭
    施用第一級毒品海洛因之事實則矢口否認，辯稱：伊從來沒有施用過海洛因等語
    。惟查，被告為警查獲時所採集之尿液，經先送台北市立療養院初驗結果，呈安
    非他命陽性反應，有該院出具之煙毒尿液檢驗報告書一紙（見偵卷第一一八頁）
    在卷可佐，再經送法務部調查局先以螢光偏極免疫分析法篩驗，再以氣相層析質
    譜儀分析法確認之複驗結果，確呈嗎啡、甲基安非他命陽性反應，並有該局出具
    之九十一年九月十三日調科壹字第○九一○○五九六七六○號檢驗通知書一紙（
    見偵卷第一二七頁）在卷足稽，且有當場在被告七Ｋ－七六四○號自用小客車上
    查獲之白粉一包，經送法務部調查局鑑定結果，確含有第一級毒品海洛因成分無
    訛，有該局出具之九十一年六月二十六日鑑定通知書一紙（見偵卷第一二一頁）
    在卷可稽，復有該鑑定無訛之第一級毒品海洛因一包（淨重二八‧二九公克）扣
    案可佐（見偵卷第一一九頁），足徵被告自白施用第二級毒品安非他命部分核與
    事實相符，空言否認未曾施用第一級毒品海洛因云云，係卸責之詞，不足採信。
    另按海洛因經注射入人體後，約有百分之八十於二十四小時內自尿中排除，一般
    而言，尿液中能否驗出其代謝物嗎啡陽性反應，與其投與量、投與途徑、採尿時
    間、個人體質及檢驗方法之靈敏度有關，其代謝物嗎啡之平均可檢出時限約為二
    十六小時等情，有行政院衛生署藥物食品檢驗局出具之八十一年九月八日（八一
    ）藥檢壹字第八一一四八八五號函附卷可參，起訴書認被告係於採尿前七十二小
    時內施用第一級毒品海洛因，尚有誤會，應認被告係於採尿前二十六小時內施用
    。又被告前曾因施用毒品案件，先後經本院及台灣板橋地方法院二次裁定送觀察
    、勒戒後，均無繼續施用毒品之傾向，先由台灣台北地方法院檢察署檢察官以八
    十七年度偵字第一八八八三號為不起訴處分，再由台灣板橋地方法院檢察署檢察
    官以九十年度毒偵字第一一五○、一三五四、三一七九號為不起訴處分在案等情
    ，有各該不起訴處分書、臺灣高等法院被告全國前案紀錄表及臺灣高等法院檢察
    署刑案紀錄簡覆表（見前開偵卷第一二八頁、第一二九頁及本院卷）在卷可稽，
    足認被告確係於法院二次裁定送觀察、勒戒期滿，經檢察官不起訴處分後，三犯
    本件施用毒品之罪。本件事證明確，被告犯行堪以認定。
二、核被告所為，係犯毒品危害防制條例第十條第一項之施用第一級毒品罪、同條例
    第十條第二項之施用第二級毒品罪。其施用毒品前持有之低度行為，應為施用之
    高度行為所吸收，不另論罪。又其所犯上開二罪間，犯意各別，行為互殊，應分
    論併罰。爰審酌被告犯罪之動機、目的、手段、犯後坦承施用第二級毒品然否認
    施用第一級毒品之犯罪後態度等一切情狀，分別量處如主文所示之刑，並合併定
    其應執行刑。另扣案之海洛因一包（淨重二八‧二九公克），係當場在被告七Ｋ
    －七六四○號車上查獲之毒品，應依毒品危害防制條例第十八條第一項前段規定
    宣告沒收銷燬之；至於起訴書所載扣得之吸食器一組，係警帶同被告前往台北市
    大安區○○○路二十一巷四弄九號林武毅住處查緝贓證物時一併查獲者，該吸食
    器一組並非被告所有，而係林武毅所有之事實，業據證人林武毅到庭結證無訛（
    見本院九十一年十一月二十一日審判筆錄第四頁），核與被告所辯情節相符（見
    前開筆錄第三頁），爰不另為沒收之宣告，附此敘明。
據上論斷，應依刑事訴訟法第二百九十九條第一項前段，毒品危害防制條例第十條第
一項、第二項、第十八條第一項前段，刑法第十一條前段、第五十一條第五款，判決
如主文。
本案經檢察官陳弘杰到庭執行職務
中      華      民      國    九十一    年     十二     月      五      日
                                      臺灣臺北地方法院刑事第三庭
                                          法  官  劉  台  安
右正本證明與原本無異。
如不服本判決，應於判決送達後十日內，向本院提出上訴狀。
                                          書記官  張  汝  琪
中      華      民      國    九十一    年     十二     月      十六    日
附錄本案論罪科刑法條全文
毒品危害防制條例第十條
施用第一級毒品者，處六月以上五年以下有期徒刑。
施用第二級毒品者，處三年以下有期徒刑。
